---
title: "Aula 1"
author: "Lucas Delmondes"
date: "`r format(Sys.time(), '%d %B, %Y')`"
output:
  html_document:
      highlight: textmate
      theme: flatly
      number_sections: yes 
      toc: yes
      toc_float: 
          collapsed: yes
          smooth_croll: no
  pdf_document: default
editor_options:
  markdown:
    wrap: 72
---

Puxando as bibliotecas necessarias:

```{r message=FALSE, warning=FALSE}
library(readxl)
library(ggplot2)
library(wooldridge)
```

# EXEMPLO 1

Lendo nossa base de dados em Excel

```{r echo=TRUE}
database<-read_excel("book1.xlsx")
database
```

Puxando o plot dos elementos de nossas planilha

```{r}
p1<-plot(database$PERÍODO, database$Y)
p2<-plot(database$PERÍODO, database$X)
p3<-plot(database$Y, database$X)
```

Agora fazendo a regressão linear:

```{r}
reg<-lm(Y ~ X, database)
summary(reg)
```

Mais alguns plots:

```{r}
ggplot(database, aes(x=Y, y=X))+
  geom_smooth(method = lm, se = FALSE)
```

# EXEMPLO 2

```{r}
data("wage1")
```

Fazendo a regressão com o log do wage para no final virar uma relação entre: um aumento de ano de estudo é igual a uma variação em porcentagem no salário

```{r}
reg2 <- lm(lwage ~ educ, wage1)
summary(reg2)
```

Temos que o aumento da educação impacta em um aumento de 0,08% no salário

Agora os plots:

```{r}
ggplot(wage1, aes(x=educ, y=lwage))+
  geom_smooth(method = lm)
```

```{r}
plot(reg2)
```

## Criando a variavel

Criando uma variavel, que seria o log da educação e adicionando ela ao meu dataset

```{r}
#criando uma constante para não termos problemas ao realizar o cálculo do log
constante <- 0.001
leduc <- log(wage1$educ + constante)

#adicionando nossa variavel ao database
wage1$leduc <- leduc
```

Fazendo a regressão com o log da renda para o log da educação, temos que:

```{r}
reg3 <- lm(lwage ~ leduc, wage1)
summary(reg3)
```

Temos que o aumento de 1% em educação impacta em um aumento de 0,16% no salário

Agora os plots:

```{r}
ggplot(wage1, aes(x=leduc, y=lwage))+
  geom_smooth(method = lm)
```

```{r}
plot(reg3)
```

# Procurando o melhor modelo

No meu modelo irei utilizar as variaveis de anos de educação, anos de experiencia, o fato da pessoa ser mulher e o fato da pessoa ser casada para explicar a composição do salário por hora de um trabalhador.

```{r}
reghello <- lm(wage ~ educ + exper + female + married, wage1)
summary(reghello)
```

Podemos ver que o intercepto deu como significante a nível de 0,01%, mas nosso R quadrado está muito baixo, e se retirarmos nosso intercepto?

```{r}
#se colocarmos "0" antes das variaveis explicativas, o intercepto é retirado
reghello_ <- lm(wage ~ 0 + educ + exper + female + married , wage1)
summary(reghello_)
```

```{r}
# Salvando nosso R quadrado
reghello_s = summary(reghello_)
r1 <- reghello_s$adj.r.squared
r1
```

Ok, agora quero substituir a experiencia pelo tempo de empresa de um profissional.

No meu modelo irei utilizar as variaveis de anos de educação, anos de mesma empresa, o fato da pessoa ser mulher e o fato da pessoa ser casada para explicar a composição do salário por hora de um trabalhador.

```{r}
regtest <- lm(wage ~ educ + tenure + female + married, wage1)
summary(regtest)
```

Podemos ver que o intercepto deu como significante a nível de 0,05%, mas nosso R quadrado está muito baixo, e se retirarmos nosso intercepto?

```{r}
regpft <- lm(wage ~ 0 + educ + tenure + female + married, wage1)
summary(regpft)
```

```{r}
# Salvando nosso R quadrado
regpft_s = summary(regpft)
r2 <- regpft_s$adj.r.squared
r2
```

Agora vamos comparar os R quadrados dos dois modelos e ver o que temos:

```{r}
if (r1 > r2) {
  print ("Com experincia é melhor")
} else {
  print ("Com anos de empresa é melhor")
}
```

Podemos ver que o modelo com anos de empresa é melhor! Três variaveis deram significantes em nivel de 0,001% ou até menor, e uma a nível de 0,01%. Nosso p valor está significante a nivel de 0,001% e nosso R quadrado está alto, ou seja, o modelo consegue responder 81% da formação do salário.

Interpretando temos que: O aumento de 1 ano de educação resulta em um aumento de \$0,45 em salário. O aumento de 1 ano de mesma empresa resulta em um aumento de \$0,14 em salário. O fato da pessoa ser mulher apresenta-se como uma diminuição de \$1,86 em salário. O fato da pessoa ser casada apresenta-se com um aumento de \$0,59 em salário.

Agora vamos fazer os plots dessa regressão escolhida:

```{r}
plot(regpft)
```

Os resíduos não ficaram legal! Mas até podemos ver que pontos discrepantes que fizram isso, olhando no grosso temos uma boa concentração na média zero e com variancia constante. Será que podemos melhorar?

Quis manter a mesma regressão usada acima, mas agora adicionando a diferenciação da área em que o profissional atua:

```{r}
regexp <- lm(wage ~ 0 + educ + tenure + female + married + construc + ndurman + trcommpu + trade + services + profserv + profocc + clerocc + servocc, wage1)
summary(regexp)
```

```{r}
# Salvando nosso R quadrado
regexp_s = summary(regexp)
r3 <- regexp_s$adj.r.squared
r3
```

Tivemos um bom resultado em nosso R quadrado, mas algumas profissões deram como estatisticamente insignificante, será que vale a pena mante-las em nosso modelo?
Se nosso objetivo é somente a previsão da variavel dependente (renda), nosso modelo é capaz de atender isso, já se nossa intenção é mensurar quanto cada variavel explicativa é capaz de impactar a variavel dependente, esse modelo deve ser descartado.

Vamos aos plots:

```{r}
plot(regexp)
```

Os residuos também não possuem uma boa cara. Mas podemos ver uma concetração na média zero e uma variancia constante, se retirarmos certos pontos discrepantes.

Agora vamos comparar os R quadrados de nossas duas regressôes:

```{r}
if (r2 > r3) {
  print ("Sem as profissões é melhor")
} else {
  print ("Com as profissões é melhor")
}
```
